【裁判字號】    97,交聲,488
【裁判日期】    980204
【裁判案由】    違反道路交通管理處罰條例聲明異議
【裁判全文】
臺灣新竹地方法院交通事件裁定         97年度交聲字第488號
    原處分機關  交通部公路總局新竹區監理所
    異  議  人
    即受處分人  甲○○
上列異議人即受處分人因違反道路交通管理處罰條例案件，對於
交通部公路總局新竹區監理所97年10月8日所為之竹監自字第裁5
0-Z00000000號違反道路交通管理事件裁決處分，聲明異議，本
院裁定如下：
    主  文
原處分撤銷。
甲○○汽車駕駛人，行車速度，超過規定之最高時速六十公里以
上，處罰鍰新臺幣捌仟元，吊扣汽車牌照個月，並應接受道路
安全講習，及記違規點數點。
    理  由
一、按汽車駕駛人，行車速度，超過規定之最高時速60公里以上
    除處6000元以上24000元以下之罰鍰，並當場禁止其駕駛外
    ，尚應吊扣該汽車牌照3個月及對之施以道路安全講習，道
    路交通管理處罰條例第43條第1項第2款及同條第4項前段、
    第5項前段分別定有明文；此外，有前述第43條規定之情形
    者，仍應依同條例第63條第1項第3款之規定，予以另記違規
    點數3點。
二、原處分意旨略以：異議人即受處分人甲○○於民國97年7月7
    日下午1時48分許，駕駛車號9797-SA號自小客車，行經國道
    1號南下152公里處，以時速162公里之速度行駛，超過該處
    之最高限速時速100公里，此超速62公里之違規行為，為內
    政部警政署國道公路警察局第三警察隊員警填製公警局交字
    第Z00000000號舉發違反道路交通管理事件通知單（下稱舉
    發通知單），逕行舉發異議人行駛高速公路速度超過最高速
    限60公里以上。異議人於應到案日期內提出申訴，經原處分
    機關函請原舉發機關調查結果，認舉發並無違誤，除異議人
    於97年9月5日繳納罰鍰新臺幣8000元外，原處分機關於97年
    10月8日所為之竹監自字第裁50-Z00000000號裁決書（下稱
    裁決書），依道路交通管理處罰條例第43條第4項規定裁處
    吊扣汽車牌照3個月等語。
三、異議意旨則以：車號9797-SA號自小客車係異議人所有，當
    天也是異議人駕駛，對於舉發內容僅填寫超速60公里以上，
    未經雷達測速實際超速多少不知道，正確內容應載明經雷達
    測速時速多少，限速多少，讓駕駛人知道，隨便寫了1個超
    速60公里以上無憑無據，況且最近發生測速器問題爭議很多
    ，（精準度）因此對此逕行舉發，難以接受與心服，當天本
    人因有事欲往臺中接洽，在高速公路上因天氣炎熱，身體感
    覺有點不適，當天超速也情非得已，異議人願意接受懲罰，
    （已繳罰鍰收據）要再吊扣牌照，太牽強，無法接受，該車
    是異議人謀生代步的工具，為了家庭與生計，懇請免予吊扣
    牌照等語。
四、本件異議人坦承曾於前開時間駕駛車號9797-SA號自小客車
    行經國道1號南向152公里處，惟否認有超速行駛，並辯稱測
    速器問題爭議很多，經查：
（一）本件違規路段所裝設之雷達測速儀器，業經濟部標準檢驗
      局於96年10月17日檢定合格，有效期限至97年10月31日，
      其合法性及適用性均符合檢驗及使用規範；復以上開儀器
      係以電腦雷達自動照相測速器鎖定後，依採證相片舉發等
      情，有內政部警政署國道公路警察局第三警察隊97年9月2
      2日公警三交字第0970373040號函及經濟部標準檢驗局雷
      達測速儀檢定合格證書各1紙及檢驗照片2幀在卷可稽。而
      國道1號南向151公里處，已經設置「前有測速照相」警告
      標語乙節，有照片1幀附卷可查，足見南向152公里之測速
      照相，符合道路交通管理處罰條例第7條之2規定。從而，
      上開雷射測距測速儀器之準確性及設置之合法性，自屬毋
      庸置疑。
（二）觀諸卷附舉發照片內已明確顯示照片中之行進車輛即異議
      人之上開車輛、時速為162公里無訛，從而，異議人確有
      駕駛上開自用小客車於裁決書所載時、地，以時速162公
      里即超過該地規定最高速限時速100公里行駛之違規事實
      ，應堪認定。至異議人雖辯稱未超速行駛，惟其並未提供
      任何相關積極事證可供本院查證其言是否為真，僅空言泛
      論上開雷射測距測速儀器有誤差云云，本院自難採信。
五、綜上所述，異議人確有前揭違規行為，原處分機關依前揭規
    定，吊扣異議人汽車牌照3個月，固非無據。然原處分機關
    漏未裁處對異議人施以道路安全講習，並記違規點數3點，
    尚有未洽，且為免爭議，重申異議人於97年9月5日繳納罰鍰
    8000元部分，從而，本院撤銷原裁決處分，爰依道路交通管
    理處罰條例第43條第1項第2款、第5項前段、第4項及同條例
    第63條第1項第3款規定，就異議人前開違規行為，裁處罰鍰
    8000元，吊扣汽車牌照3個月，並應接受道路安全講習，及
    記違規點數3點，以資適法。
六、據上論斷，應依道路交通案件處理辦法第19條，裁定如主文
    。
中    華    民    國    98    年    2     月    4     日
                  交通法庭法    官    黃美文
以上正本證明與原本無異。
如不服本裁定應於送達後5日內向本院提出抗告狀。
中    華    民    國    98    年    2     月    5     日
                          書 記 官    劉亭筠


司法院資訊處製作；財團法人民間司法改革基金會備份。
